【裁判字號】    89,上易,2074
【裁判日期】    891004
【裁判案由】    竊盜
【裁判全文】
臺灣高等法院臺中分院刑事判決                八十九年度上易字第二０七四號
    上  訴  人
    即  被  告  甲○○
右上訴人因竊盜案件，不服臺灣彰化地方法院八十九年度易字第八０七號中華民國八
十九年七月十七日第一審判決（起訴案號：臺灣彰化地方法院檢察署八十九年度偵字
第九號；原審併辦案號：同署八十八年度偵字第一０八０七號；函送本院併辦案號：
同署八十九年度偵字第五六九０號），提起上訴，本院判決如左：
      主  文
原判決撤銷。
甲○○連續竊盜，處有期徒刑捌月。
扣案鑰匙貳支沒收。
      事  實
一、甲○○曾於民國（下同）八十年間因竊盜罪，經原審法院判處有期徒刑一年六月
    ，提起上訴後復經本院判決駁回上訴而告確定，於八十二年二月二十二日執行完
    畢。又於八十八年間犯竊盜罪，經原審法院於八十八年八月二十七日判處有期徒
    刑七月，緩刑三年，於八十九年一月九日確定，現仍在緩刑中。詎其猶不知悛改
    ，再意圖為自己不法之所有，基於概括犯意，先於八十八年十月一日凌晨一時許
    （聲請簡易判決處刑書誤載為被害人發現失竊之同日上午七時許），在彰化縣員
    林鎮○○街二九０號前，見丙○○所有，車牌號碼ＡＰＦ─八一五號機車放置該
    處無人注意之機會，以自有之機車鑰匙一支啟動該部機車予以竊取，得手後供己
    騎用，嗣於八十八年十月中旬左右，將前開竊盜之機車棄置於彰化縣田中鎮○○
    街二二七號對面的兒童公園停車場內，至八十八年十一月十七日下午一時二十分
    許，因警據報甲○○住處曾有贓車並對其妻涉嫌毒品案件執行搜索時，始查得前
    開甲○○竊盜前開機車所用之鑰匙一支，而循線查獲該輛贓車，並扣得甲○○用
    以竊盜該輛機車之鑰匙一支；又於八十九年七月初旬某日，在彰化縣員林鎮○○
    路另以自備之鑰匙一支，竊取乙○○所有車牌號碼ＴＭＯ─八一一號機車，得手
    後亦供已騎用，於八十九年七月二十八日十時二十分許，經警在其彰化縣北斗鎮
    新政里文子巷十號住處查獲該輛機車，並自甲○○身上扣得機車鑰匙一支。
二、案經彰化縣警察局北斗分局查獲前述第一次竊盜，報請台灣彰化地方法院檢察署
    檢察官聲請以簡易判決處刑，經原審依通常程序審判；再經彰化縣警察局北斗分
    局查獲前述第二次竊盜，報請同署檢察官函送本院併辦。
      理  由
一、右揭犯罪事實，其第一次竊盜部份，迭據上訴人即被告甲○○於警局、偵查中、
    原審均供認不諱，核與被害人丙○○於警訊時所陳之失竊情節及證人即查獲本案
    之警員王裕仁結證之查獲情節相符，並有車輛竊盜、車牌失竊資料個別查詢報表
    ─查詢車輛認可資料一紙、前開失竊機車之相片一張與被害人出具之贓物認領保
    管單一紙附卷可稽，及該機車鑰匙一支扣案足憑；第二次竊盜部份，訊據被告甲
    ○○雖矢口否認犯行，辯稱：該輛機車係伊妻蘇金玲騎回家，究竟如何而來，伊
    並不清楚云云。雖蘇金玲在警局自承竊取該輛機車，惟蘇金玲嗣於偵查中已供明
    ：該輛機車實係被告甲○○所擁有，警訊時被告甲○○要伊承認偷竊等語。參以
    警方查獲該輛機車時，係自被告甲○○身上扣得該機車之鑰匙一支，此並為被告
    所不爭執，又有該鑰匙一支扣案佐證，顯見蘇金玲於偵查中所述與事實相符，該
    輛機車應係被告甲○○所竊取，並供其所使用，要無疑義。被告否認第二次竊盜
    ，所辯不足遽採。本案事證明確，被告先後兩次竊盜，犯行均堪認定。
二、核被告所為，係犯刑法第三百二十條第一項竊盜罪，其先後兩次犯行，時間相距
    僅只數月，且其犯罪手法及所犯罪名均相同，顯係基於概括犯意為之，應依連續
    犯論以一罪，並加重其刑。又被告第二次竊盜部份，雖未經檢察官起訴，但被告
    該部份犯行，既與已起訴之第一次竊盜部份，有裁判上一罪之連續犯關係，仍應
    併予裁判。原審判處被告罪刑，雖非無見，然查：原審判決未及就被告第二次竊
    盜經檢察官函送本院併辦部份予以審究，即有未合。被告上訴意旨請求改判輕刑
    ，固無足取，然原審判決既有上開可議之處，自仍應由本院予以撤銷改判。茲審
    酌被告之品行、犯罪之動機、犯罪之情節、犯罪所生之損害、犯罪後之態度等一
    切情狀，量處如主文第二項所示之刑，以示懲儆。扣案機車鑰匙二支（起訴及併
    辦部份各一支），係被告所有，供犯罪所用，均應予宣告沒收。
三、又台灣彰化地方法院檢察署八十九年度偵字第九八四號函送原審併案意旨略以：
    被告甲○○另於八十九年一月二十日下午三時許，在彰化縣員林鎮○○路○段五
    ０二號前，為警查獲騎乘蕭振富所有，向警申報於八十八年十二月一日失竊，引
    擎號碼３ＮＴ─一四０三二三號（原掛ＴＱＹ─三三二號車牌）之機車，因認被
    告涉犯刑法第三百二十條第一項之竊盜罪，且與前開經起訴判刑之竊盜部份具連
    續犯裁判上一罪關係云云。訊據被告甲○○，堅決否認有竊盜前揭蕭振富所有機
    車之犯行，辯稱，該部機車係伊向綽號「阿彬」，不詳姓名、年籍之男子於八十
    九年一月二十日下午一時許，在彰化縣北斗鎮○○街光和保齡球館前借來騎用的
    ，機車鑰匙是阿彬提供的，借騎時已沒掛車牌等語。經查，前揭蕭振富之機車失
    竊時掛有車牌，未插鑰匙，不知機車為何人竊走等情，已據被害人蕭振富於警訊
    陳明，又被告所辯機車係借來一事，非情理之必無，復查無其他積極證據足證明
    該部機車確係被告所竊取，被告所辯自屬可採，其此部分竊盜罪嫌不足。至被告
    所為是否涉有贓物罪嫌，則應退由檢察官另為適法之處理。惟此部分檢察官係以
    裁判上一罪關係函送併辦，故不另為被告無罪之諭知，爰予敘明。
四、據上論斷，應依刑事訴訟法第三百六十九條第一項前段、第三百六十四條、第二
    百九十九條第一項前段、刑法第三百二十條第一項、第五十六條、第三十八條第
    一項第二款、罰金罰鍰提高標準條例第一條前段，判決如主文。
五、本件經檢察官柯良彥到庭執行職務。
中      華      民      國    八十九      年      十      月    四      日
                              臺灣高等法院臺中分院刑事第八庭
                                    審判長法  官  羅  得  村
                                          法  官  劉  榮  服
                                          法  官  古  金  男
右正本證明與原本無異。
不得上訴。
                                          書記官  林  世  傑
中      華      民      國    八十九      年      十      月    五      日
附錄論罪科刑法條：刑法第三百二十條
意圖為自己或第三人不法之所有，而竊取他人之動產者，為竊盜罪，處五年以下有期
徒刑、拘役或五百元以下罰金。
意圖為自己或第三人不法利益，而竊佔他人之不動產者，依前項之規定處斷。
前二項之未遂犯罰之。
                                                                        Ｋ


司法院資訊處製作；財團法人民間司法改革基金會備份。
